ACORDAO-COMPLETO-2389681

ACÓRDÃO DE RELAÇÃO

ACÓRDÃO DE RELAÇÃO 2965/2019 ATA 48/2019 - PLENÁRIO

Acórdão 2965/2019-TCU-Plenário
Os Ministros do Tribunal de Contas da União, reunidos em Sessão Extraordinária do Plenário, ACORDAM, por unanimidade, com fundamento no art. 43 da Lei 8.443/92, c/c o art. 143 do Regimento Interno, quanto ao processo a seguir relacionado, em autorizar a prorrogação do prazo fixado pelo Acórdão 1713/2019-TCU-Plenário, por mais trinta dias, de acordo com os pareceres emitidos nos autos:
1. Processo TC-Processo 001.205/2008-8 (RELATÓRIO DE AUDITORIA) 
	1.1. Responsáveis: Celso de Oliveira e Sousa Neto (XXX.838.011-XX) ; Lecio Resende da Silva (XXX.656.281-XX) ; Nivio Geraldo Gonçalves (XXX.410.706-XX) ; Paulo Bandeira Gonçalves (XXX.153.821-XX) 
	1.2. Interessados: Associação dos Servidores da Justiça do Distrito Federal (01.225.986/0001-60) ; Marineusa de Oliveira e Oliveira (XXX.158.091-XX) ; Sindicato dos Trabalhadores do Poder Judiciário e do Ministério Público da União No Df (26.446.781/0001-36) ; Tribunal de Justiça do Distrito Federal e dos Territórios (00.531.954/0001-20) 
	1.3. Órgão/Entidade: Tribunal de Justiça do Distrito Federal e dos Territórios
	1.4. Relator: Ministro Walton Alencar Rodrigues
	1.5. Representante do Ministério Público: Procurador Marinus Eduardo De Vries Marsico
	1.6. Unidade Técnica: Secretaria de Fiscalização de Pessoal (SEFIP) .
	1.7. Representação legal: Kaue de Barros Machado (30.848/OAB-DF) e outros, representando Tribunal de Justiça do Distrito Federal e dos Territórios; Frederico Guilherme Nunes e Souza (19.753/OAB-DF) e outros, representando Associação dos Servidores da Justiça do Distrito Federal; Maria Aparecida Guimaraes Santos (14192/OAB-DF) e outros, representando Marineusa de Oliveira e Oliveira, Maria das Graças Ribeiro de Rezende e Danilo Morais Lacerda; Aline Ramos Bule Reichenbac (180.048/OAB-RJ) e outros, representando Sindicato dos Trabalhadores do Poder Judiciário e do Ministério Público da União No Df; Luiz Claudio de Almeida Abreu (301/OAB-DF) e outros, representando Natalina Baio Carmona. 
	1.8. Determinações/Recomendações/Orientações: não há.

Celso de Oliveira e Sousa Neto (XXX.838.011-XX); Lecio Resende da Silva (XXX.656.281-XX); Nivio Geraldo Gonçalves (XXX.410.706-XX); Paulo Bandeira Gonçalves (XXX.153.821-XX)

ACORDAO-COMPLETO-2558419

Acórdão 2623/2022 - Plenário

Aiston Henrique de Sousa e outros

Abelardo Frota e Cysne Filho; e 153 outros impetrantes

Gildete Silva Balieiro

Associação dos Servidores da Justiça do Distrito Federal

Lia Celi Fanuck

Sindicato dos Trabalhadores do Poder Judiciário e do Ministério Público da União no DF - SINDJUS/DF

Everardo Alves Ribeiro

Abigail Junqueira Torres e outros

Ana Zuleide Ferreira de Oliveira e outros (28)

Ana zuleide Ferreira de Oliveira e outros

WALTON ALENCAR RODRIGUES

Kaue de Barros Machado (30.848/OAB-DF) e outros, representando Tribunal de Justiça do Distrito Federal e dos Territórios; Frederico Guilherme Nunes e Souza (19.753/OAB-DF) e outros, representando Associação dos Servidores da Justiça do Distrito Federal; Maria Aparecida Guimaraes Santos (14192/OAB-DF) e outros, representando Marineusa de Oliveira e Oliveira, Maria das Graças Ribeiro de Rezende e Danilo Morais Lacerda; Aline Ramos Bule Reichenbac (180.048/OAB-RJ) e outros, representando Sindicato dos Trabalhadores do Poder Judiciário e do Ministério Público da União No Df; Luiz Claudio de Almeida Abreu (301/OAB-DF) e outros, representando Natalina Baio Carmona.

Procurador Marinus Eduardo De Vries Marsico

RELATÓRIO DE AUDITORIA (RA)

Secretaria de Fiscalização de Pessoal (SEFIP).